臺灣高雄地方法院民事裁定　　　　　　 100年度簡抗字第25號
抗　告　人　魏菡萱
相　對　人　羅憲煌
　　　　　　羅超濱
上列當事人間因確認經界之訴事件，抗告人對民國100 年8 月3
日高雄簡易庭所為99年度雄簡字第1200號裁定提起抗告，本院裁
定如下︰
    主  文
原裁定廢棄。
    理  由
一、按寄存送達，自寄存之日起，經10日發生效力，民事訴訟法
    第138 條第2 項定有明文。且按民事訴訟法第138 條所規定
    之寄存送達，限於不能依同法第136 條及第137 條規定行送
    達者，始得為之，設其送達之處所，雖原為應受送達人之住
    居所、事務所或營業所而實際上已變更者，該原住居所、事
    務所或營業所，即非應為送達之處所，自不得於該原處所為
    寄存送達（最高法院64年臺抗字第481 號判例參照）；送達
    之處所，雖原為應受送達人之住居所、事務所或營業所，而
    實際上已變更者，該原住居所、事務所或營業所，即非應為
    送達之處所，自不得於該原處所為寄存送達；如為寄存送達
    ，應於應受送達人實際領取該訴訟文書時發生送達之效力（
    最高法院85年度臺抗字第151 號裁判參照）。
二、抗告意旨略以：抗告人魏菡萱與相對人羅憲煌、羅超濱間確
    認經界之訴事件，經抗告人提起上訴，高雄簡易庭於民國10
    0 年8 月3 日以99年度雄簡字第1200號裁定駁回抗告人之上
    訴，理由乃認抗告人經裁定補繳上訴費用逾期未補繳。惟抗
    告人業已於100 年6 月24日具狀聲請變更送達地址為「高雄
    市○○區○○街47號6 樓」，且抗告人自100 年6 月25日起
    至100 年7 月初出國不在國內，抗告人之住居所既已變更，
    命抗告人補繳第二審訴訟費用之民事裁定未向抗告人新址送
    達，自不得向原處所為寄存送達，抗告人亦未實際領取相關
    補費裁定，是該補費裁定未合法送達，對抗告人自不生上訴
    不合法之失權效力，原裁定據以駁回抗告人之上訴，即有未
    合，為此提起抗告，請求廢棄原裁定等語。
三、經查，抗告人與相對人間前因確認經界之訴事件，經高雄簡
    易庭於100 年5 月20日以99年度雄簡字第1200號判決駁回抗
    告人之訴，並於100 年5 月25日送達於抗告人，經抗告人於
    同年6 月10日提起上訴而未繳裁判費，原審於同年6 月14日
    以99年度簡字第1200號裁定命抗告人於收受裁定送後5 日內
    補繳第二審裁判費，嗣於同年8 月3 日以抗告人未補繳第二
    審裁判費為由，裁定駁回抗告人之上訴等情，有上開民事判
    決、抗告人上訴狀、送達證書等各1 份在卷為憑，堪信屬實
    。又抗告人提起上訴後，業於同年6 月24日由原住所「高雄
    市○○區○○街71巷28弄12號」遷移至「高雄市○○區○○
    街47號6 樓」，並具狀向原審法院陳明，於同年6 月27日由
    原審法院收受，亦有卷附100 年6 月24日民事聲請更正狀1
    份及其上本院收文戳章1 枚為憑。再查，上開補費裁定係向
    抗告人遷移前之住址「高雄市○○區○○街71巷28弄12 號
    」為送達，因無法交付應受送達人，亦無法付與有辨別事理
    能力之同居人或受僱人，於6 月20日寄存於高雄市政府警察
    局三民第二分局鼎山派出所，有前揭補費裁定之送達證書為
    佐。則文書之寄存送達，既需自寄存之日起，經10日始發生
    效力，抗告人於寄存送達生效前，業已遷移住所並向法院陳
    明，該寄存送達自不合法，而不生送達效力。另查，上開經
    寄存於警察機關之文書，迄今未經抗告人實際領取，亦有卷
    附高雄市政府警察局三民第二分局鼎山派出所陳報單、受理
    訴訟文書登記簿影本各1 紙足稽。則參諸首開說明，系爭補
    費裁定並未合法送達於抗告人。而系爭補正裁定既未合法送
    達，抗告人自無從依該裁定所定期限繳納上訴裁判費，原裁
    定以抗告人逾期未補正，而駁回其上訴，尚有未合。抗告意
    旨指摘原裁定不當，求予廢棄，為有理由，應由本院廢棄原
    審裁定，發回原法院更為適當之處理。
據上論結，本件抗告為有理由，依民事訴訟法第436 條之1 第3
項、第492 條，裁定如主文。
中    華    民    國    100   年    10    月    13    日
                  民事第五庭   審判長法  官  張維君
                                     法  官  李育信
                                     法  官  黃苙荌
以上正本係照原本作成。
不得再抗告。
中    華    民    國  100     年    10    月    13    日
                                     書記官  呂怜勳